臺灣高雄地方法院刑事判決　　　　　　　九十三年度訴字第一四三七號
　　公　訴　人　臺灣高雄地方法院檢察署檢察官
　　被　　　告　乙○○
右列被告因違反毒品危害防制條例案件，經檢察官提起公訴（九十三年度毒偵字第一
九四四號、第二二四三號），本院依簡式審判程序審理判決如左：
    主  文
乙○○連續施用第一級毒品，累犯，處有期徒刑拾月。
    事  實
一、乙○○前曾於民國九十年間因竊盜案件，經法院分別判處有期徒刑一年、六月（
    本院九十年度易字第二二六七號、九十年度易字第四三○○號）確定，俟上開二
    罪經接續執行結果，甫於九十二年七月一日徒刑執行完畢（構成累犯）。又曾於
    八十九年間因施用毒品件，經法院裁定送觀察、勒戒（本院八十九年度毒聲字第
    六三二八號、八十九年度毒聲字第七○○四號）後，認有繼續施用毒品之傾向，
    再經裁定送強制戒治（本院九十年度毒聲字第七六一五號）、停止戒治並宣告所
    餘戒治期間付保護管束（本院九十年度毒聲字第一○一五號）、撤銷停止戒治令
    入戒治處所施以強制戒治（本院九十年度毒聲字第五一五四號），俟於九十一年
    四月十四日強制戒治期滿釋放，並經臺灣高雄地方法院檢察署檢察官於九十一年
    六月七日，以九十一年度戒毒偵字第四九六號為不起訴處分確定。再於九十三年
    間因施用第二級毒品安非他命案件，經裁定送強制戒治（本院九十二年度毒聲字
    第七四○八號），並就該施用毒品之犯行，經法院判處有期徒刑八月確定（本院
    九十三年度易字第三四二號）。詎乙○○前於九十一年四月十四日強制戒治執行
    完畢釋放後五年以內，猶不知悔改，復基於施用第一級毒品海洛因之概括犯意，
    連續自九十三年二月二十六日起迄九十三年三月十六日止，先於九十三年二月
    二十六日十七時十五分許往前回溯二十四小時內之某時許，在某不詳地點，以將
    第一級毒品海洛因粉末摻入香煙內點燃後吸食其煙霧之方式，吸食第一級毒品海
    洛因一次；又於九十三年三月十六日七時十分許，在某不詳地點，以將第一級毒
    品海洛因粉末摻水用針筒注射血管之方式，吸食第一級毒品海洛一次。嗣經警分
    別於九十三年二月二十六日十六時三十分許，在高雄縣路竹鄉○○路五八七巷
    一號前，及於九十三年三月十六日七時十分許，在高雄縣永安鄉○○路上查獲
    ，並分別採尿送驗始知上情。
    理  由
一、本案被告所犯違反毒品危害防制條例第十條第一項之施用第一級毒品罪，其法定
    刑為死刑、無期徒刑、最輕本刑為三年以上有期徒刑以外之罪，於準備程序進行
    中，被告就被訴事實為有罪之陳述，經受命法官告知簡式審判程序之要旨及經被
    告同意適用簡式審判程序後，本院合議庭裁定本案由受命法官獨任進行簡式審判
    程序審理在卷，合先敘明。
二、訊據被告乙○○對右揭連續施用第一級毒品海洛因之犯罪事實供認不諱，而被告
    於右揭時、地分別遭警查獲時所採尿液送驗結果，確均呈嗎啡陽性反應之事實，
    分別有高雄醫學大學附設中和紀念醫院濫用藥物尿液檢驗報告編號９３－１５４
    ５號（詳九十三年度毒偵字第一九四四號偵卷內第二十頁）、高雄縣政府衛生局
    煙毒尿液檢驗成績書（詳高雄縣政府警察局湖內分局九十三年湖警刑移字第三一
    一號警卷內第五頁）各一紙附卷可稽，足認被告之自白核與事實相符。又被告前
    曾於八十九年間因施用毒品件，經法院裁定送觀察、勒戒（本院八十九年度毒聲
    字第六三二八號、八十九年度毒聲字第七○○四號）後，認有繼續施用毒品之傾
    向，再經裁定送強制戒治（本院九十年度毒聲字第七六一五號）、停止戒治並宣
    告所餘戒治期間付保護管束（本院九十年度毒聲字第一○一五號）、撤銷停止戒
    治令入戒治處所施以強制戒治（本院九十年度毒聲字第五一五四號），俟於九十
    一年四月十四日強制戒治期滿釋放，並經臺灣高雄地方法院檢察署檢察官於九十
    一年六月七日，以九十一年度戒毒偵字第四九六號為不起訴處分確定。再於九十
    三年間因施用第二級毒品安非他命案件，經裁定送強制戒治（本院九十二年度毒
    聲字第七四○八號），並就該施用毒品之犯行，經法院判處有期徒刑八月確定（
    本院九十三年度易字第三四二號）。其於前受強制戒治執行完畢釋放後五年以內
    ，猶不知悔改再犯本案施用毒品之行為，為五年以內再犯毒品危害防制條例第十
    條第一項之施用毒品罪行，亦有臺灣高等法院被告全國前案紀錄表一份附卷足憑
    。事證明確，被告右揭連續施用第一級毒品海洛因之犯罪事實洵堪認定，應予依
    法論科。
三、查海洛因係毒品危害防制條例第二條第二項第一款所定之第一級毒品，不得非法
    持有、施用，被告竟持以施用，故核被告乙○○之所為，係犯毒品危害防制條例
    第十條第一項之施用第一級毒品罪。被告施用第一級毒品海洛因前，同時持有第
    一級毒品海洛因，其持有之低度行為，已為施用之高度行為所吸收，不另論以持
    有第一級毒品罪。又被告自九十三年二月二十六日起迄九十三年三月十六日止，
    就上開施用第二級毒品海洛因之多次犯行間，係時間緊接，手法相同，觸犯構成
    要件同一之罪名，顯係基於概括之犯意反覆而為之，為連續犯，應依刑法第五十
    六條之規定，論以連續施用第一級毒品一罪，並依法加重其刑。再被告曾於九十
    年間因竊盜案件，經法院分別判處有期徒刑一年、六月（本院九十年度易字第二
    二六七號、九十年度易字第四三○○號）確定，俟上開二罪經接續執行結果，甫
    於九十二年七月一日徒刑執行完畢，有臺灣高等法院被告全國前案紀錄表附卷可
    稽，其於前受有期徒刑之執行完畢後五年以內，再犯本案有期徒刑以上之罪，為
    累犯，應依刑法第四十七條之規定加重其刑。被告所應處之刑同時有二種以上刑
    之加重原因，應依法遞加之。茲審酌被告前曾於八十九年間因施用毒品件，經法
    院裁定送觀察、勒戒（本院八十九年度毒聲字第六三二八號、八十九年度毒聲字
    第七○○四號）後，認有繼續施用毒品之傾向，再經裁定送強制戒治（本院九十
    年度毒聲字第七六一五號）、停止戒治並宣告所餘戒治期間付保護管束（本院九
    十年度毒聲字第一○一五號）、撤銷停止戒治令入戒治處所施以強制戒治（本院
    九十年度毒聲字第五一五四號），俟於九十一年四月十四日強制戒治期滿釋放，
    並經臺灣高雄地方法院檢察署檢察官於九十一年六月七日，以九十一年度戒毒偵
    字第四九六號為不起訴處分確定。再於九十三年間因施用第二級毒品安非他命案
    件，經裁定送強制戒治（本院九十二年度毒聲字第七四○八號），並就該施用毒
    品之犯行，經法院判處有期徒刑八月確定（本院九十三年度易字第三四二號）。
    其於前受強制戒治之執行完畢釋放後五年以內猶不知悔改再犯本案施用毒品之相
    同罪行，顯見意志不堅，並對施用毒品之行為不知悛悔，惟其犯罪係戕害自身，
    尚未害及他人，及犯後已坦承犯行，態度尚佳等一切情狀，爰酌情量處如主文所
    示之刑，以示儆懲。
據上論斷，應依刑事訴訟法第二百七十三條之一第一項、第二百八十四條之一、第二
百九十九條第一項前段，毒品危害防制條例第三十五條第一項第三款、第十條第一項
，刑法第十一條前段、第五十六條、第四十七條，判決如主文。
本案經檢察官甲○○到庭執行職務。
中      華      民      國      九十三      年      七    月    三十    日
                                    臺灣高雄地方法院刑事第六庭
                                      法  官  柯  盛  益
右正本證明與原本無異。
如不服本判決，應於判決送達後十日內，向本院提出上訴狀。
                                      書記官  陳  昱  良
中      華      民      國      九十三      年      七    月    三十    日
附錄本案判決論罪科刑法條全文
毒品危害防制條例第十條：
施用第一級毒品者，處六月以上五年以下有期徒刑。
